【裁判字號】    89,訴,306
【裁判日期】    891124
【裁判案由】    違反懲治走私條例等
【裁判全文】
臺灣屏東地方法院刑事判決                          八十九年度訴字第三六號
    公  訴  人  臺灣屏東地方法院檢察署檢察官
    被      告  乙○○
右列被告因違反懲治走私條例等案件，經檢察官提起公訴（八十九年度偵字第二八○
四號），本院判決如左：
     主  文
乙○○無罪。
     理  由
一、公訴意旨略以：丁○○基於共同犯意之聯絡，意圖販賣牟利，於八十九年間某日
    ，在屏東縣恆春鎮某地，以不詳之價格，販入私運進口完稅價格超過十萬元之未
    貼專賣憑證「七星牌」、「特七星牌」及「大衛杜夫牌」數量不詳之洋菸，準備
    送至高、屏各地之檳榔攤販售圖利，嗣於八十九年五月四日某時許，夥同丙○○
    、乙○○、戊○○、甲○○四人（丁○○、戊○○及甲○○均經本院判決有罪，
    丙○○則經本院判決無罪在案），由丙○○向被告乙○○借用藏匿場所，甲○○
    以其所承租牌照ＸＸ--二九０三號自小客貨車為載運工具，戊○○負責搬運洋菸
    入倉庫並拆解外包裝等工作，共同將上開洋菸運送至屏東縣枋寮鄉○○○段九五
    八號漁塭工寮內藏匿。嗣於同日下午二時許，在上址工寮為警查獲，並扣得未稅
    洋菸「七星牌」一二五箱、「特七星牌」二十箱及「大衛杜夫牌」三箱。因認被
    告乙○○涉有懲治走私條例第三條第一項及臺灣省內菸酒專賣暫行條例第三十七
    條第五款之罪嫌等語。
二、按犯罪事實應依證據認定之，無證據不得推定其犯罪事實，刑事訴訟法第一百五
    十四條定有明文。此之證據，乃指足以證明犯罪行為之一切直接、間接之積極證
    據而言（最高法院三十年上字第一二八號、二十九年上字第三一○五號判例要旨
    可資參照）。本件公訴人認被告乙○○涉有上開罪嫌無非以其在案發現場清理拆
    卸之未稅洋菸包裝袋之工作，顯有犯意聯絡為論據。
三、訊據被告乙○○堅詞否認有何公訴人所指之犯行，辯稱：伊與丁○○並不認識，
    因丙○○出面借屋置放物品始應允，不知係放置走私物品等語。經查，丙○○雖
    代丁○○出面向被告乙○○借用上址工寮置物，然丙○○對丁○○借用上址工寮
    放置走私物品之事實，並不知情，而經本院判決無罪在案。而被告乙○○與丁○○互不認識，並業據被告乙○○、丁○○供述在卷，核與被告丙○○所述相符，
    則被告丙○○既對丁○○上揭犯行並不知情，衡情被告乙○○事先亦無從得知。
    再者，被告乙○○雖自承丁○○等人將上揭走私物品置放於工寮時，伊有清理丁○○等人拆下之包裝袋工作，核與丁○○所述情節相符，然參酌丁○○亦供稱並
    未支付任何利益予被告乙○○之事實，則被告乙○○所為，洵認係單純之清潔作
    為，尚不能因此遽認其與丁○○有何犯意之聯絡，是公訴人上開論據無足為被告
    乙○○有罪之認定。此外復查無其他積極證據足資證明被告乙○○確有公訴人所
    指之犯行，既不能證明被告乙○○犯罪，自應為無罪之諭知。
四、據上論斷，應依刑事訴訟法第三百零一條第一項，判決如主文。
中      華      民      國    八十九     年     十一    月    二十四    日
                                      臺灣屏東地方法院刑事第二庭
                                                 法  官  林昌義
右正本證明與原本無異。
對於本判決如有不服應於收受送達後十日內向本院提出上訴書狀上訴於台灣高等法院
高雄分院並按他造當事人之人數附具繕本。
                                                 書記官  丁廣飛
中      華      民      國    八十九     年     十一    月    二十四    日


司法院資訊處製作；財團法人民間司法改革基金會備份。
